【裁判字號】    95,交聲,72
【裁判日期】    950626
【裁判案由】    違反道路交通管理處罰條例聲明異議
【裁判全文】
臺灣士林地方法院交通事件裁定          95年度交聲字第72號
原處分機關  臺北市交通事件裁決所
異  議  人  甲○
即受處分人
上列異議人因違反道路交通管理處罰條例案件，對於臺北市交通
事件裁決所民國94年12月6 日北市裁三字第裁22-A00000000號裁
決聲明異議，本院裁定如下：
    主  文
異議駁回。
    理  由
一、按汽車駕駛人，行經有燈光號誌管制之交岔路口闖紅燈者，
    處新臺幣（下同）1,800 元以上5,400 元以下罰鍰；汽車駕
    駛人有第53條之情形者，除依原條款處罰鍰外，並記違規點
    數3 點，道路交通管理處罰條例第53條、第63條第1 項第3
    款分別定有明文。又車輛面對圓形紅燈之行車管制號誌，表
    示禁止通行，不得超越停止線或進入路口，道路交通標誌標
    線號誌設置規則第206 條第5 款第1 目亦有明文。
二、原處分意旨略以：異議人即受處分人甲○所有車號8978-DF
    號自小客車，於民國93年12月23日下午4 時37分許，在臺北
    市○○○路、建國北路處，於紅燈亮後1.4 秒超越停止線，
    紅燈亮後3.0 秒仍以時速20公里持續行駛，經臺北市政府警
    察局中山分局交通警察大隊中山分隊依法逕行舉發，因認其
    有「駕車行經有燈光號誌管制之交叉路口闖紅燈」之違規行
    為，爰依道路交通管理處罰條例第53條之規定，裁處罰鍰
    5,400 元，並依同條例第63條第1 項之規定併記違規點數3
    點。
三、異議意旨略以：舉發當日異議人係行駛於直行車道上，因前
    車違規左轉而佔用直行車道，致異議人所駕駛之車輛卡在車
    陣中，進退不得，異議人並無闖紅燈之違規行為，爰依法聲
    明異議云云。
四、經查：本件受處分人甲○所有車牌號碼8978-DF 號之自用小
    客車，於上開時間、地點，經警拍照逕行舉發其有「駕車行
    經有燈光號誌管制之交叉路口闖紅燈」之違規事實，有違規
    採證照片2 紙在卷足憑，經本院核閱前開違規採證照片2 張
    ，發現本件係以科學儀器採證取締闖紅燈違規，第1 張採證
    照片左方中間2Y39係車輛行駛內側第2 快車道，黃燈號誌轉
    換時間為3. 9秒，下方236 表示違規照片編號，右方中間
    RO14為號誌轉換顯示紅燈1.4 秒後，始通過停止線，此時經
    感應取證；第2 張採證照片右方中間RO30為號誌轉換紅燈後
    3 秒，右下方V ＝20係測定違規車輛仍以時速20公里之速度
    繼續行駛，顯見異議人確有駕車行經路口於紅燈顯示後，仍
    逕予穿越之違規情事甚明。至異議人雖辯稱：其係因前方車
    輛阻擋才在路口延滯云云，惟車輛行經路口本應循序向前行
    駛，若遇前方有車輛阻擋，致燈號變換喪失路權而無法繼續
    通行，駕駛人自仍應遵照標誌、號誌之指示停駛，殊不得藉
    此理由繼續前行，要屬法理之當然，是受處分人前開辯解，
    顯不足採。
五、從而，原處分機關認定本件異議人有駕車行經有燈光號誌管
    制之交叉路口闖紅燈之違規行為，並援引上揭規定及違反道
    路交通管理事件統一裁罰基準表之規定，裁處異議人罰鍰
    5,400 元，及記違規點數3 點，核無不當，本件異議為無理
    由，應予駁回。
據上論斷，應依道路交通案件處理辦法第19條，裁定如主文。
中    華    民    國    95    年    6     月    26    日
                  交通法庭法  官  馬傲霜
以上正本證明與原本無異。
如不服本裁定應於送達後5 日內向本院提出抗告狀。
                          書記官  陳玉瓊
中    華    民    國    95    年    6     月    26    日


司法院資訊處製作；財團法人民間司法改革基金會備份。
